【裁判字號】    97,上更(一),144
【裁判日期】    970703
【裁判案由】    重利等
【裁判全文】
臺灣高等法院臺南分院刑事判決     97年度上更(一)字第144號
上  訴  人
即  被  告  陳○即陳○瑄
            林○佩
            林○華
上列上訴人因重利等案件，不服臺灣臺南地方法院94年度訴字第
137號中華民國95年5月24日第一審判決（起訴案號：臺灣臺南地
方法院檢察署93年度偵字第2335號、93年度營偵字第185號，追
加起訴94年度偵字第9582號、移送併辦94年度偵字第10131號、
第14525號），提起上訴，判決後經最高法院第1次發回更審，本
院判決如下：
    主  文
原判決關於陳○、林○佩、林○華部分均撤銷。
陳○共同乘他人急迫、輕率，貸以金錢，而取得與原本顯不相當
之重利為常業，累犯，處有期徒刑貳年拾月，扣案如附表三編號
一、四、六、七、八所示之物品均沒收。
林○佩共同連續意圖使女子與他人為猥褻行為而媒介以營利，處
有期徒刑貳年肆月，扣案如附表三編號一、四、六、七、八所示
之物品均沒收。
林○華共同乘他人急迫、輕率，貸以金錢，而取得與原本顯不相
當之重利為常業，累犯，處有期徒刑壹年，減為有期徒刑陸月，
如易科罰金，以銀元參佰元即新台幣玖佰元折算壹日，扣案如附
表三編號一、四、六、七、八所示之物品均沒收。
    事  實
一、陳○（原名陳○貞於民國94年6月8日改名為陳○瑄，於95年
    9月28日再改名為陳○，見本院上訴卷一第206頁戶籍謄本，
    以下或稱陳○瑄）曾因重利案件，經本院以88年度上易字第
    2094號判決判處有期徒刑5月確定，於89年5月2日易科罰金
    執行完畢。林○華亦曾因搶奪案件，經本院以90年度上訴字
    第1226號判決判處有期徒刑2年確定，於92年3月3日假釋付
    保護管束，至同年5月7日假釋期滿視為執行完畢。
二、陳○不知悔改，與其女林○佩二人明知社會上有因急迫而舉
    債濟急，及因輕率而從事舉債之情形，竟共同基於常業重利
    之犯意聯絡，自91年5月間開始經營地下錢莊，並在「小兵
    立大功」、中國時報、中華日報等報紙刊登內容為「小額信
    貸、代辦現金卡、0000000000」及其餘內容為：身分證借款
    、小額借款、低利輕鬆借等廣告，以廣告所刊登之00000000
    00號行動電話為聯絡工具，預定高額利息之苛刻條件，供不
    特定人告貸借款，陳○並雇用有常業重利犯意聯絡之林○華
    、康乙竹（同案被告經原審判處有期徒刑一年確定）及其餘
    姓名年籍不詳之成年男子，負責對外放款及收取利息、本金
    ，並擔任其與林○佩二人外出處理貸放事宜之司機。渠等自
    91年5月1日起，乘附表一所示被害人急迫、輕率而急需金錢
    之際，在附表一所示之時間、地點，貸以附表一所示之金錢
    ，收取如附表一所示相當於月息百分之37.5至百分之75 之
    與原本顯不相當之高利，且借款之際，復要求被害人提出附
    表一所示各項身分證件，並簽寫本票、借據、切結書為擔保
    ，而恃此為業（犯罪之時間、地點、行為人、被害人、被害
    經過即借款經過、貸予之款項及收取之利息等，均如附表一
    編號一至十一所示）
三、林○佩、林○華二人於附表一編號八所示被害人任○華無力
    清償之際，竟基於恐嚇之犯意聯絡，於附表二編號一所示之
    時間、地點，以附表二所示之行為方式恫嚇任○華，致任○
    華心生畏懼，而危害於安全。林○佩另於附表一編號十所示
    被害人許○如無力還款時，竟與附表二編號二所示之「世代
    PUB」內已成年、姓名年籍不詳之現場負責人，共同基於意
    圖使女子與他人為猥褻行為而媒介以營利之概括犯意聯絡，
    在附表二編號二所示時間、地點，連續媒介許○如與不特定
    男客為附表二編號二所示之猥褻行為，以便許○如賺錢還債
    ，且林○佩並自許○如賺取之小費中，以每新臺幣（下同）
    1 千元抽取3百元之比例抽頭營利。嗣於92年10月23日，員
    警持法院核發之搜索票前往陳○位在臺南縣○○鄉○○村○
    ○○000○000號住居所進行搜索，當場在上址116號陳○住
    處內，扣得附表三編號一至三所示物品，另在上址112號林
    ○佩房間及客廳辦公桌抽屜內，扣得附表三編號四至八所示
    之物品。員警於翌日（即同年月24日）再度持法院核發之搜
    索票前往林○華位於臺南縣○○鄉○○村○○○000號進行
    搜索，亦扣得如附表三編號九至十二所示之物。其中附表三
    編號一、四、八所示之物，或為陳○所有，或為林○佩所有
    ，供其等本件犯罪所用之物；另附表三編號六、七所示之物
    ，則為陳○所有，預備供其等本件犯罪所用之物。
四、詎本案經檢察官提起公訴後，陳○以附表二編號三所示被害
    人卓○芳無力清償借款為由，竟與李志強、黃旭成二人共同
    基於剝奪他人行動自由之犯意聯絡，於附表二編號三所示之
    時間、地點，以附表二編號三所示之方式剝奪卓○芳之行動
    自由，並索討債務。嗣於94年7月22日晚間11時50分許，為
    在場埋伏之員警在臺北市○○區○○街○段00號「萬美郵局
    」前當場查獲，卓○芳始獲釋。
五、案經臺南縣警察局移請臺灣臺南地方法院檢察署檢察官偵查
    起訴、追加起訴；臺北市政府警察局文山第一分局移請臺灣
    臺北地方法院檢察署呈請臺灣高等法院檢察署令轉臺灣臺南
    地方法院檢察署檢察官，暨原審審理93年度訴字第1303號陳
    ○瑄、蘇○輝被訴偽造有價證券案件，於判決書內敘明陳○
    瑄涉有重利犯嫌，經臺灣臺南地方法院檢察署檢察官偵查後
    移送原審併案審理。
    理  由
甲、證據能力之認定：
  (一)按被告以外之人於偵查中向檢察官所為之陳述，除顯有不可
    信之情況者外，得為證據；被告以外之人於審判中有所在不
    明而無法傳喚或傳喚不到者，其於檢察事務官、司法警察官
    或司法警察調查中所為之陳述，經證明有可信之特別情況，
    且為證明犯罪事實之存否所必要者，得為證據；又被告以外
    之人於審判外之陳述，雖不符前四條之規定，而經當事人於
    審判程序同意作為證據，法院審酌該言詞陳述或書面陳述作
    成時之情況，認為適當者，亦得為證據；當事人、代理人或
    辯護人於法院調查證據時，知有第159條第1項不得為證據之
    情形，而未於言詞辯論終結前聲明異議者，視為有前項之同
    意，刑事訴訟法第159條之1第2項、第159條之3第3款、第15
    9條之5第1項、第2項分別定有明文。
  (二)查本案附表一所示之被害人，除被害人李○賓（附表一編號
    六）外，其餘被害人均分別於偵查或原審審理中、本院本審
    審理中到庭具結為證，此等被害人於偵查中所為之證詞經核
    並無顯不可信之情況，且檢察官於訊問時均命渠等具結擔保
    渠等證詞之真實性，應認為具有證據能力。另被害人蘇○輝
    （附表一編號十一）於原審93年度訴字第1303號案件審理中
    具結後所為之證詞，具有證據能力。
  (三)至於證人即被害人李○賓（附表一編號六）於偵查中，經檢
    察官傳訊，並未到案，而原審審理中經合法通知並未到庭（
    見原審卷第386、387、507頁送達回證），經派警拘提亦無
    著落（見原審卷第666頁臺南縣警察局白河分局拘提報告書
    ），審酌被害人李○賓係本案查獲員警搜索被告陳○住處後
    ，依查扣之證物通知到案說明案情，並非主動報案，且渠於
    警詢中亦表示並未遭被告陳○、林○佩等人恐嚇或為其他暴
    力討債情事，顯見被害人李○賓於警詢中並無刻意誣陷被告
    等人之動機及言詞，渠於警詢中所為指訴應認為具有特別可
    信之情況，且為證明被告等人重利犯罪事實存否所必要，依
    前引刑事訴訟法第159條之3第3款、第159條之5第1項之規定
    ，應認為有證據能力。
  (四)另証人即附表一所示被害人黃○標、鄭偉文、陳○語、焦○
    亭、黃○淋、黃○恩（嗣已改名為黃○元）、任○華、邱○
    銓、許○如、卓○芳、蘇○輝於警詢時，及證人李志強於警
    詢、檢察官偵查中暨證人卓明珠、黃旭成於檢察官偵查中之
    供証，被告及檢察官自本院準備程序期日迄至本院審判期日
    ，均未就上開証人供述之証據能力予以爭執，而本院審酌上
    開証人於警詢、偵查中之供述，均無証據足証有遭員警以不
    當方式而違背彼等之自由意思，以上開証人於警詢中之供証
    作為証據，並無不適當之情事，揆之刑事訴訟法第159條之5
    第2項規定，上開証人於警、偵訊之供証，均得作為本件之
    証據。
乙、實體方面：
一、訊據上訴人即被告陳○固不否認在「小兵立大功」報紙刊登
    代辦現金卡之廣告，並在廣告上登載其所使用之0000000000
    號行動電話號碼，以上開行動電話供借款人聯絡使用，且借
    款予附表一編號一至九、十一所示之被害人，及其對外借款
    ，均要求借款人質押身分證明文件、簽立借據、切結書並開
    立本票為擔保等事實；但被告陳○與被告林○佩、林○華均
    矢口否認有何上開犯行，被告陳○辯稱「該借款人均是委請
    辦理現金卡，料伊代墊款項，並無收取重利之行為，亦未妨
    害卓○芳之行動自由」云云；被告林○佩辯稱「伊未參與借
    款與附表一所示之借款人之行為，亦未與林○華恐嚇任○華
    ；又伊於附表二編二所示時間，與許○如共同前往『時代PU
    B』玩，並未媒介許○如在該PUB從事猥褻之行為」云云；被
    告林○華辯稱「伊只去辦理現金卡，並未參與借款收取重利
    之行為；亦未恐嚇任○華」云云。
二、經查：
  (一)關於附表一所示常業重利部分：
  １被告陳○如何或夥同被告林○佩、林○華，或夥同姓名年籍
    不詳自稱「洪先生」之成年男子，或夥同姓名不詳之成年男
    子，或夥同原審同案被告康乙竹等人，分別於附表一編號一
    至十一所示之時間、地點，與被害人相約貸以金錢或收取利
    息，而其等經營之地下錢莊對外放款，多要求被害人提供附
    表一所示之身分證明文件，並簽立本票、切結書、借據等文
    件，且以附表一所示之方式計算利息，向被害人收取相當於
    月息百分之37.5至百分之75（相當於年息百分之450至百分
    之9百）之高利等事實，業據附表一編號一至十一所示之被
    害人分別於警詢、偵查暨原審審理中證述明確（各該被害人
    證述情節及出處，詳如附表一被害經過欄及備註欄所示），
    並有附表一備註欄所示查獲身分證件、借據、切結書等物品
    扣案可憑。又員警於被告陳○住處查扣之各該被害人身分證
    、駕照正本均已發還各該被害人領回，亦有附表一備註欄所
    示之領據在卷可稽。此等扣案物品與附表一所示被害人證述
    借款時提供或簽寫之擔保文件吻合，足徵渠等證詞與事實相
    符，應可採信。此外復有臺南縣警察局刑事警察隊對被告陳
    ○、林○華二人上址住處執行搜索之搜索票3紙、搜索扣押
    筆錄3份暨被告陳○所使用之0000000000號行動電話自92年5
    月9日起至同年月12日止之通訊監察譯文在卷可資佐證（見
    警聲搜卷第16-29、40-42、44-50頁）。
  ２被告陳○雖以上開情詞置辯，但查：被告陳○於警詢中雖供
    稱「顧客來電詢問之後要我代辦現金卡，且急需用錢，金額
    約一萬至二萬元左右，我便以現金借給他，．．．每借款一
    萬元當場扣掉2千元為頭期款，實拿8千元，並以10天算一期
    ，5期內償還本金後再計算利息，利息為1分半」云云（見編
    號14警卷第12頁）；但核與附表一所示被害人分別於警詢、
    偵查、原審審理及本院前審審理中所證述情節俱不相符。再
    觀諸附表一所示之被害人自警詢、偵查以迄原審審理中，所
    證利息計算方式始終一致，且依被害人黃○標、陳○語、焦
    ○亭、黃○淋、黃○元、任○華、許○如等人之證詞，渠等
    借款利息之計算方式均係以10日為1期，每借款1萬元每期利
    息2千元，足見此為被告陳○等人經營地下錢莊收取利息之
    常態，所證情節應屬可信。再者，附表一所示被害人就被告
    陳○等人後續之討債方式所為之證詞，其中被害人鄭○文、
    陳○語、李○賓、黃○元、邱○銓、蘇○輝始終證稱並無遭
    被告等人施用暴力、恐嚇手段索討債務；而被害人黃○標、
    焦○亭、黃○淋三人於偵查中雖一度於警詢、偵查中證稱遭
    強押、恐嚇及住處遭被告噴漆情事，然渠等於原審審理中經
    交互詰問結果，亦分別證稱被告等人索討債務時，僅係口氣
    較差，並未致渠等心生畏懼、不知家中遭人噴漆是否係被告
    所為等語（見原審卷第389-390、407、409-410頁），是渠
    等就本案所為之證詞對於被告等人並非全然不利，就此觀之
    ，自無單就重利部分刻意誣陷被告等人之理。被告陳○辯稱
    借款予被害人每期收取「本金」2千元云云，顯係事後卸責
    之詞，要無可採。至於，被告陳○雖辯稱代辦現金卡等情，
    然其是否確有為被害人代辦現金卡，與其有無為本件常業重
    利之行為，並無關聯性，縱令被告陳○有為附表一所示被害
    人代辦現金卡，亦難以此即認被告陳○確無本件重利之行為
    ，而資為被告陳○有利之認定。
  ３又查，附表一備註欄所示在被告陳○住處扣得被害人簽寫之
    借據，所記載之利息計算方式或與被害人所證情節不符，然
    扣案之上開借據中，除附表一編號9被害人邱○銓簽寫之借
    據係以手寫方式記載「約定每月每萬元利息2分計算」外，
    其餘均係先行印就「言明月息1分半」之字樣，且員警於搜
    索被告陳○、林○佩住處時，亦在被告林○佩房間內扣得相
    同格式之空白借據25張，顯見此等借據係被告陳○等人事前
    備妥以供不特定人借款時填寫使用。參以扣案上開先行印就
    之借據所記載之借款金額均與簽發該等借據之被害人甚至被
    告陳○自身所陳借款金額不符，而被害人邱○銓簽寫之借據
    雖全係手寫文字，但該借據上所載借款金額3萬元，亦與渠
    於偵查中證稱借款1萬元之金額不同（見營偵字第185號卷第
    75頁）；以及被害人黃○標於原審審理中證稱：渠簽寫之本
    票及借據上所記載之日期及利息並非實際之約定還款日期及
    利息計算方式，所記載之借款金額4萬元亦非實際之借款金
    額等語（見原審卷第396頁），足徵此等借據僅供證明被害
    人確有借款情事，不足為認定實際借款金額及借款利息之依
    據至明。
  ４被告陳○雖另辯稱：其並未借款予被害人許○如，而被告林
    ○佩亦辯稱不知被害人許○如有無向陳○借款云云。然証人
    即被害人許○如於原審結證稱：渠係見中華日報登載之廣告
    ，依廣告所載聯絡電話撥打電話借款，當時係一男子與其接
    洽，事後則由另一不詳男子前來收取利息，但因渠無法償還
    ，遭一男子將渠帶往林○佩住處，而林○佩則將渠帶往嘉義
    市「時代ＰＵＢ」工作還債等語（見原審卷第497-499頁）
    。而被告林○佩亦不否認有與被害人許○如前往上開「PUB
    」之情，再參酌被告林○佩與被害人許○如並未熟識，僅與
    被害人許○如見過二次面等情，又據被告林○佩於本院供述
    在卷（見本院更一審卷第93頁），則衡情被害人許○如豈有
    與被告林○佩前往該「PUB」玩樂之理？且依証人許○如上
    開証詞，倘渠並非向被告陳○、林○佩等人借款，則渠嗣後
    無力清償借款時，自無遭人帶至被告陳○、林○佩住處索討
    債務之理，而被告林○佩更無將許○如帶往嘉義市「時代Ｐ
    ＵＢ」工作以償還債務之必要。但事實上確係於被害人許○
    如無法償還時遭一男子將其帶往被告林○佩住處，而被告林
    ○佩再將之帶往嘉義市「時代ＰＵＢ」工作還債，是被告陳
    ○、林○佩否認有上開借款收取重利等情節，亦無可採。
  ５被告林○佩、林○華雖否認參與貸借款項與附表一所示之被
    害人，而收取重利之犯行，並辯稱僅係駕車搭載陳○或其餘
    辦理現金卡之客戶，對於被告陳○在外放款並不知情云云。
    然被告林○佩確有單獨或共同與被告陳○、原審同案被告康
    ○竹，於附表一所示之時間、地點，對被害人鄭○文、陳○
    語、焦○亭、黃○淋、林○賓、黃○元、任○華貸以金錢等
    事實，復據上開被害人分別於警詢、偵查及原審審理中證述
    明確，且證人黃○元亦證稱：被告陳○、林○佩、林○華三
    人前來貸予款項時，林○佩曾向渠說明利息之計算方式為10
    日1期，1萬元利息1期2千元等語（見原審卷第353頁）；而
    被告林○佩、林○華、原審同案被告康乙竹三人亦有單獨或
    共同前往向被害人收取利息之舉，此亦經被害人鄭○文、陳
    ○語、焦○亭、黃○淋、任○華、邱○銓分別於偵查及原審
    審理中證述綦詳。雖證人黃○元、黃○淋、鄭○文三人於原
    審審理中，均表示渠等於警詢中所指認之人與在庭之被告不
    同云云，然渠等亦明確證稱於警詢中指認之人確為前來貸放
    金錢、收取利息之人無誤（見原審卷第398-399、519、595
    頁），則渠等於原審審理中證稱在庭被告並非警詢中指認之
    人云云，顯係因時間已久，記憶模糊或被告體型、外觀出現
    變化所致，自不能以此為有利於被告林○佩、林○華之認定
    。
  ６又按刑法第344條重利罪成立之要件為(1)乘人急迫，輕率或
    無經驗，貸以金錢或其他物品，(2)取得與原本顯不相當之重
    利。在第一條件，係指明知他人出於急迫、輕率或無經驗，
    而利用機會故為貸與。在第二條件，係指就原本利率、時期
    核算及參酌當地之經濟狀況，較之一般債務之利息，顯有特
    殊之超額者而言。此項犯罪，固須對於特定人為之，始能成
    立。至若明知社會上有因急迫而舉債濟急，及因輕率或無經
    驗而從事舉債之情形，預定苛刻條件，一俟他人告貸，藉以
    博取重利為常業者，雖非對於特定人乘機利用，不能謂非對
    於一般人具有犯罪之概括故意，則其犯有前項法條所載情事
    ，即應論以同法第345條之罪，最高法院27年上字第520號判
    例可資參照。又刑法上所謂常業犯，係指反覆以同種類行為
    為目的之社會活動之職業性犯罪而言，只須有賴某種犯罪為
    業之意思，而有事實之表現為已足，至於其犯罪所得之多寡
    ，事後仍否保有該犯罪所得，是否恃此犯罪為唯一的謀生職
    業，則非所問，縱另兼有其他職業，或犯罪所得不多，均無
    礙於該常業犯之成立，最高法院33年上字第339號、85年度
    台上字第510號判例意旨可資參照。查被告陳○、林○佩、
    林○華等人共同經營地下錢莊對外放款，收取相當於月息百
    分之37.5至百分之75之高利，且其中大部分均收取相當於月
    息百分之60之高利，已如前述。則被告陳○等人對外放款，
    不及三月即可取回至少相當於本金總額之利息，顯係異於尋
    常之高額利率，此已超過民法第205條所定最高利率不得超
    過週年利率百分之20之限制甚多，且相較於目前銀行及一般
    民間放款利率，亦過於懸殊，衡諸目前社會經濟情況，被告
    陳○等人係透過對不特定人放款以取得與原本顯不相當之重
    利，至為顯明。又被告陳○於「小兵立大功」、中華日報、
    中國時報等報紙廣告欄刊登借款廣告，招攬不特定人對其告
    貸，此業據附表一所示被害人證述屬實，雖被告陳○辯稱僅
    於「小兵立大功」報紙刊登代辦現金卡廣告云云，然被害人
    黃○標、蘇○輝、鄭○文於原審中均證稱所見報紙廣告之內
    容有身分證借款、陳太太借款、低利輕鬆借等，且所見報紙
    亦不限於「小兵立大功」，並及於中華日報、中國時報等（
    見原審卷第388、443、547-548頁），顯見被告陳○所辯不
    實，其與被告林○佩、林○華確有恃此重利犯行為業之意思
    ，要無疑義，否則斷無刊登報紙廣告藉以招攬不特定人告貸
    之理。再者，附表一所示之被害人就渠等借款之際有如何急
    迫、輕率之情事，亦分別於警詢、偵查暨原審審理中詳為證
    述；且觀之現今金融機構借款方便，且收取之利息均在民法
    所定之利息範圍內，乃附表一編號一至十一所示各該借款人
    竟捨金融機構不借，反而願支付較高之利息而向被告陳○等
    人借貸，足認附表一編號一至十一所示各該借款人借款時，
    均有急迫週轉之需要，則被告陳○等人顯有乘各該借款人急
    迫、輕率之際，而貸與金錢，收取重利之事實，可堪認定。
  ７至於被告陳○、林○佩等人於本院前審雖辯稱「附表一編號
    一至十、十一所示之被害人並無急迫、輕率、無經驗情事，
    且有部分被害人借款之後尚未繳交利息，被告陳○等人所為
    與重利罪構成要件不符」云云。然被告陳○、林○佩等人對
    外放款之際，業已預扣第一期之利息，則其等於預扣利息之
    際，即已取得與原本顯不相當之重利，此不因被害人嗣後有
    無繳交後續之利息而異。且被害人焦○亭、許○如二人於借
    款之際，均尚未成年，而被害人黃○元借款之際年僅22歲，
    此等被害人於尚未累積自身信用狀況前，僅因一時無法支付
    自身開銷，率向收取高利之地下錢莊借款，顯屬輕率之舉。
    另被害人黃○標、任○華、卓○芳、蘇○輝四人借款均為支
    付自身或家人醫療、看護費用，而被害人鄭○文、黃○淋借
    款係為支付子女註冊費用，顯有急迫情狀。至於，被害人陳
    ○語、李○賓、邱○銓三人因傳拘無著，以致無法查明渠等
    向被告陳○等人告貸之確實原因，然依渠等於警詢、偵查中
    所為供述，渠等分別因男友、家人急需用錢而向被告陳○等
    人告貸，則渠等借貸之際，既知被告陳○、林○佩等人經營
    之地下錢莊對外放款收取高額利息，竟仍向其等借貸款項，
    亦足認有急迫、輕率之情狀，被告陳○、林○佩等人此部分
    所辯，亦無可採。
  ８綜上所述，被告陳○、林○佩、林○華所辯情節均無可採，
    其等明知社會上有因急迫而舉債濟急，及因輕率而從事舉債
    之情形，仍預定苛刻條件，俟不特定人告貸，藉以博取重利
    ，並以之為常業，其等常業重利犯行均堪認定。
  (二)有關附表二所示恐嚇、媒介女子與他人為猥褻行為、妨害自
    由部分：
  １被告林○佩、林○華二人確有於附表二編號一所示之時間、
    地點，對被害人任○華恫稱：你如果不還錢，你不要出來外
    面，我只要看到你，就要讓你難看等語，業據被害人任○華
    於原審審理中指証歷歷（見原審卷二第526至第530頁）；參
    諸被告林○華於原審準備程序中供稱：其「有對一些債務人
    說比較嚴厲的話，是請他們還錢的意思」（見原審卷一第12
    8頁），足見被告林○華、林○佩二人確有出言恫嚇被害人
    之舉，被告林○華、林○佩二人上開所辯，已難信採。又被
    告林○華前因搶奪案件，經本院以90年度上訴字第1226號判
    決判處有期徒刑2年確定，入監服刑，於92年3月3日假釋付
    保護管束，而其後另因竊盜案件，經原審以92年度易字第
    1282 號判決判處有期徒刑2年10月確定，直至93年10月4日
    始再度入監服刑，又有臺灣高等法院被告全國前案紀錄表在
    卷可資查考，是証人即被人任○華指証遭被告林○佩、林○
    華二人恐嚇之時間，被告林○華應未在監服刑，則被告林○
    華辯稱當時在監服刑，不可能恐嚇被害人任○華云云，亦無
    可取。
  ２証人即被害人許○如於原審結證稱：渠因無法償還借款，遭
    一男子將渠帶往林○佩住處，而林○佩則將渠帶往嘉義市「
    時代ＰＵＢ」工作還債，並由林○佩擔任渠「經紀人」，負
    責與該店老闆接洽；渠在該店內上班時僅著薄外套，外套內
    不穿內衣、內褲，該店內有全裸女子跳鋼管舞，且現場男客
    可任意撫摸在該處工作女子之胸部及下體，代價為撫摸胸部
    2 百元、下體3百元，渠即藉此賺取小費；渠僅前往該店2次
    ，第2次即為警查獲；渠上班時間為晚間9、10時許至隔日凌
    晨3、4時許，工作過程林○佩均在場陪同，且係林○佩駕車
    載渠往返；渠所賺取之小費均交給林○佩，而林○佩則自渠
    所賺得之小費中，每1千元抽取3百元做為車馬費後，再將其
    餘款項交渠作為報酬，且林○佩所抽取之數額，並非抵償渠
    積欠之債務；而「時代ＰＵＢ」為警查獲後，本有另一男子
    欲將渠帶往其他酒店工作，但遭渠拒絕，事後由渠父代為還
    款等語（見原審卷二第499-500頁、第505-510頁）。查被告
    林○佩將証人即被害人許○如帶往「時代ＰＵＢ」媒介渠與
    不特定男客為猥褻行為，並自被害人許○如賺取之小費中，
    按每1千元抽取3百元之比例抽取車馬費，且其所抽取之車馬
    費復不得抵償被害人積欠之款項，顯見被告林○佩有藉此營
    利之意圖至明。雖被告林○佩辯稱：其係與被害人許○如前
    往「時代ＰＵＢ」玩樂消費云云，然查「時代ＰＵＢ」乃一
    女子脫衣陪侍男客狎玩取樂之處，被告林○佩於案發之際年
    僅十九歲，其於原審審理中復供稱並無異於常人之性取向（
    見原審卷二第624頁），則被告林○佩衡情豈有平白無故，
    於深夜自臺南開車去嘉義巿再進入此色情場所遊玩取樂之理
    ？是其所辯顯與常情不符。再參酌「時代ＰＵＢ」為警查獲
    前，已於91年5月26日另經警查獲該店內有女子全裸跳鋼管
    舞供現場不特定男客取樂，並於91年6月4日凌晨0時30分許
    為警查獲當時，現場除查獲陪侍供男客撫摸胸部、下體之被
    害人許○如外，另查獲裸體跳舞及與被害人許○如從事相同
    性質性服務之成年女子、未成年少女多人，有臺南縣警察局
    檢送至原審之刑事案件移送書一份在卷可稽（見原審卷一第
    97頁），益証証人即被害人許○如上開指証非虛，該店確係
    經營色情行業無誤。又被告林○佩既因被害人許○如積欠借
    款未還，而將被害人帶往從事上開猥褻之行為，為被害人許
    ○如洽談在該店內工作事宜，復於被害人許○如在該店內提
    供不特定男客猥褻之性服務時，全程在場觀看，則被告林○
    佩對於所媒介之工作焉有不知性質之理？從而被告林○佩就
    媒介証人許○如在「時代ＰＵＢ」為猥褻行為以營利，與「
    時代ＰＵＢ」之不詳姓名成年男子之現場負責人有犯意之聯
    絡，及行為之分擔。至於証人莊惠帆於本院前審雖証述「被
    告林○佩未要求許○如去該ＰＵＢ」做什麼事情」等語（見
    本院上訴卷二第一七０頁）；但証人莊惠帆再經審判長訊及
    「剛剛辯護人問你說，林○佩有無要求林○華做什麼，你為
    何說沒有」一節，証人莊惠帆証述「我是不曉得林○佩有無
    叫許○如到時代ＰＵＢ做什麼事情」等語（見同卷第一七一
    頁），則証人莊惠帆上開証據，亦難據為被告林○佩有利之
    認定。
  ３被害人卓○芳於附表二編號三所示之時間、地點，遭李志強
    、黃旭成二人駕車攔截，隨即連人帶車將被害人卓○芳帶往
    被告陳○在臺南縣○○市○○路○段00號經營之機車零件買
    賣店，逼被害人卓○芳清償債務，其間李志強除出手要拉扯
    被害人卓○芳之頭髮外，並對渠恫稱：若不償還借款，要渠
    死得很難看等語；至同日下午5時許，被害人卓○芳撥打電
    話聯絡渠姐卓明珠要求代為償還部分借款，並在電話中暗示
    卓明珠報警，卓明珠會意後，報警處理，而被害人卓○芳則
    遭被告陳○夥同李志強、黃旭成三人帶至臺北市○○區○○
    街○段00號「萬美郵局」前取款，於抵達後遭現場埋伏員警
    查獲等情，又據証人即被害人卓○芳、證人卓明珠於偵查中
    證述明確（見第10131號偵查卷第3-4頁）。參諸案外人李○
    強於警詢中供証：其事前知悉卓○芳會經過該處，且事前有
    跟陳○貞（即被告陳○）商量將卓○芳帶到她公司共同處理
    債務等語（見北檢94年度速偵字第342卷第13頁），足見被
    告陳○與案外人李志強、黃旭成二人確有將被害人卓○芳帶
    往被告陳○經營之上開機車零件買賣店。雖被告陳○辯稱在
    其所營機車零件買賣店內，並未控制卓○芳之行動，且索討
    債務過程平和，事後係卓○芳主動要求其等駕車載渠北上取
    款，並聲請傳喚證人余宗霖到庭為證。而證人余宗霖於原審
    到庭證稱：其於案發當日在陳○經營之機車零件買賣店內，
    當時聽聞卓○芳與陳○、李志強等人談論債務事宜，卓○芳
    稱欲往臺北取款，無錢坐車，要求陳○等人駕車載伊前往，
    當日卓○芳在案發現場並未遭人恐嚇，亦未遭人拉扯頭髮或
    限制行動自由，現場氣氛融洽云云（見原審卷第434-440頁
    ）。
    然查：
    證人余宗霖雖另證稱：「（黃旭成何時到店裡？）我不曉
      得。我去吃完飯回來，他就在店裡」、「（你和陳○去吃
      飯時，黃旭成有無一起去？）沒有」、「（你們吃飯回來
      ，黃旭成就在店裡？）對」、「（你們回來之後，多久李
      ○強帶卓○芳進到店裡？）大約半小時至一小時」（見原
      審卷二第486、490頁），但証人余宗霖係經檢察官訊及「
      當天李志強、黃旭成、卓○芳如何到店裡」，証人余宗霖
      証稱「是李志強開車帶他們過來」，嗣經檢察官訊及「卓
      ○芳是否還有跟一個朋友進來」一節，証人余宗霖始証稱
      「有三個進來，有李志強、卓○芳及一位李志強的朋友，
      黃旭成本來就在店裡」等語（原審卷二第486頁），証人
      余宗霖先後就共犯黃旭成是否有參與將被害人卓○芳帶進
      該機車行之重要之點，先後証詞已有不符；且稽之証人余
      宗霖既証述「（黃旭成何時到店裡）我去吃完飯回來，他
      就在店裡」，且自被害人卓○芳經李志強等人帶進該機車
      行，迄至被告陳○、黃旭成、李志強等人帶同被害人卓○
      芳離開該機車行北上時，証人余宗霖都在場，則証人就「
      被害人卓○芳究係如何到達該機車行一節，衡情証人余宗
      霖應知之甚詳，乃証人余宗霖竟証稱「（當時卓○芳與她
      朋友不是開一部車子去那章裡）好像是李志強去載卓○芳
      ，進來的車我不知道，出去的車是黃旭成的，」、「（被
      害人的車有無在陳○瑄（即陳○）那裡）沒有」等語（見
      原審卷二第489頁）。則証人余宗霖証述「被害人卓○芳
      遭李志強帶至被告陳○所經營之機車零件買賣店，且抵達
      當時黃旭成業已在該店內」等情，其真實性已有可疑。
    且稽之被告陳○於警詢中供稱：「李志強、黃旭成於94年
      7月22日17時許帶卓○芳至臺南縣○○市○○路○段00號
      我經營之機車零件買賣店…」（見北檢94年度速偵字第34
      2號偵查卷第8頁），而証人李志強於偵查中供稱：「（誰
      駕駛8R－自小客車？）黃旭成」、「（誰抓卓○芳去陳○
      的公司？）『我們』沒有抓，是在路上遇到，『我們』請
      她去談債務的問題」（見前引偵查卷第62頁）；証人黃旭
      成亦於偵查中供稱：「（案發當日是在何處遇到卓○芳？
      ）『我們』駕車在新營遇到她，『我們』就叫她到陳○的
      公司處理」（見第10131號偵查卷第27頁）、「（卓○芳
      如何和你們前往陳○的公司？）卓○芳和她朋友開一臺車
      跟我們『一同』前往陳○的店」等語（見前引偵查卷第39
      -40頁），均一致供証被害人卓○芳係証人黃旭成、李志
      強帶至該機車行等情，而証人余宗霖於原審所為之証詞，
      亦有上開可議之處，顯見証人余宗霖於原審証述「被害人
      卓○芳遭李志強帶至被告陳○所經營之機車零件買賣店，
      且抵達當時黃旭成業已在該店內」等情，顯與事實不符，
      而難信採。
    至於被告陳○之辯護人於原審已主張：陳○於警詢時係供
      陳李志強與林○文、卓○芳一起於九十四年七月二十二日
      十七時許進入陳○所經營之機車店內，黃旭成則係稍後始
      進入該店內，然因警員誤會其意思，將警詢筆錄誤載為當
      時係李志強、黃旭成一起將卓○芳帶至該店內，倘實情並
      非如此，卓○芳既證陳渠當時係與綽號「白目」（即林○
      文）同至該店內，何以陳○於警詢時未述及當日曾在機車
      店內見過綽號「白目」之人等語（見本院上訴卷二第九十
      五頁，此部分為最高法院此次發回指摘要旨部分）；然稽
      之被告陳○於警詢時，係經警詢及「94年7月22日強押卓
      ○芳至你公司之二名男子是否就是經警察查獲之李志強、
      黃旭成二人？李志強為何會將卓○芳押至你公司？」，
      被告陳○始答稱「94年7月22日下午5時左右是李志強、黃
      ○成二人將卓○芳帶至我公司沒錯，但是三人一起走入公
      司，並沒有強押」等語（見編號二六偵卷第九頁），則依
      被告陳○當日之上開警詢供述，員警已明確訊及「李志強
      、黃旭成二人強押被害人」之情，而被告陳○亦明確供述
      「李志強、黃旭成有將被害人帶至該機車行之情，僅否認
      有妨害被害人卓○芳之行動自由」，並無被告陳○辯護人
      上開所稱之警詢筆錄【誤載】之情；且綽號「白目」既係
      被害人之朋友，而員警當日調查之重點又係在被告陳○、
      黃旭成、李志強有無剝奪被害人行動自由涉嫌【犯罪】之
      情，至於綽號「白目」有無一同進入該機車行，與員警調
      查之重要無涉，亦核與被告陳○是否涉嫌犯罪無必然之關
      聯性，被告陳○辯護人於本院前審所為之上開辯解，顯屬
      無稽，最高法院以此理由撤銷發回，亦屬誤會。
    至於証人余宗霖於原審雖証述被告陳○等人並無剝奪被害
      人卓○芳之行動自由；另證人李銘財於原審中亦證稱：「
      我認識黃旭成、李志強及陳○。卓○芳是我當天才知道是
      叫卓○芳，林聖文我事先知道他的綽號叫『白目仔』……
      」、「（他們幾個人於九十四年七月二十二日在新營市談
      事情的時候，你是否在場？）我有在場」、「（當天有無
      人對於卓○芳恐嚇或毆打行為？）沒有」、「（卓○芳是
      否可以自由打電話給別人？）可以」、「（你看到卓○芳
      與誰進來？）與林聖文、李志強進來的」、「（是你先去
      陳○的店，還是卓○芳先到的？）是我們先到達的，我與
      余宗霖先到達的」（見本院上訴卷二第六四頁至第六五頁
      ，此部分亦係最高法院本次發回要旨之一）。但查，証人
      即被害人卓○芳於本院審理中雖証述伊被阿強（即李志強
      ）等人帶至該機車行後，被告陳○並未對伊如何，阿強一
      直叫伊籌錢，並威脅「今日如果沒有看到錢，不會放我走
      」，也有作勢要拉伊頭髮打伊，被告陳○都沒有說什麼等
      情（見本院更一審卷第一三四頁起至第一三六頁、第一三
      八頁）；但証人卓○芳亦証述「伊不是自願至該機車行，
      亦非自願與被告陳○等人北上，伊是向楊先生借錢，利息
      、還款方式也是和楊先生談，所簽發之本票亦是交給楊先
      生，但陳○說伊向楊先生借的四萬元是被告陳○的；到了
      機車行，他們不讓我離開，他們沒有綁我，也沒有打我，
      也沒有將我關起來，就是坐在客廳的沙發上，擺明如果沒
      有看到錢，不會讓我離開，但他們沒有暴力對我。阿強有
      作勢要拉我的頭髮打我，但沒有真的打我。當時他們雖然
      沒有用暴力，但我也不能離開，所以我才會打電話到台北
      給我姐姐，要她去借錢」等語（見本院更一審卷第一三五
      頁至第一三八頁）；且參酌証人余宗霖、李銘財均証述「
      被害人卓○芳到該機車行後有哭」之情（見原審卷二第四
      八七頁、本院上訴卷二第六五頁）；且被害人卓○芳自該
      日下午三時許經人帶至被告陳○之機車行後，迄至該日晚
      上八時許始與被告陳○等人離開北上，又據証人李銘財証
      述在卷（見本院上訴卷二第六六頁），另証人卓○芳於本
      院審理時亦証述「確定時間我忘了，應該是在下午三、四
      點或四、五點到機車行後就一直打電話，一直到他們載我
      回到台北萬芳郵局大約晚上十一點」等語（見本院更一審
      卷第一四一頁），暨被害人卓○芳事發當天並非「蓄意」
      要至被告陳○之機車行，而係搭乘友人車子至台南縣新營
      市辦事情，為李志強等人發現而攔截被害人所搭乘之友人
      車輛後，再將被害人帶至被告陳○之機車行，另據証人卓
      ○芳証述在卷，則若果真被告陳○等人未剝奪被害人卓○
      芳之行動自由，且依被害人卓○芳於本院本審之証詞，伊
      並未向被告陳○借錢，又未積欠債務，衡情被害人卓○芳
      又何須至被告陳○之機車行，且在該處逗留長達數小時，
      期間又經共犯李志強為上開恐嚇等行為，而被害人卓○芳
      又豈有「急於向其姐姐籌錢」，並於當天晚上由被告陳○
      等人親自將被害人卓○芳帶往臺北市○○區○○街○段○
      ○號「萬美郵局」前欲取款時，始遭警查獲？益証被害人
      卓○芳確有遭被告陳○、李志強、黃旭成等人以附表二編
      號三所示之方式剝奪行動自由，証人余宗霖、李銘財上開
      所証「卓○芳未遭剝奪行動自由」等情，顯係事後迴護被
      告陳○之詞，並無可採。被告陳○關於此部分所辯，亦無
      足取。
  (三)綜上所述，被告陳○、林○佩、林○華所辯，均係事後卸責
    之詞，均無可採，本件事證明確，被告酉○等人犯行均堪認
    定。
三、按行為後法律有變更者，適用行為時之法律。但行為後之法
    律有利於行為人者，適用最有利於行為人之法律，現行刑法
    第2條第1項定有明文。被告陳○、林○佩、林○華行為後，
    刑法已於94年2月2日修正公布，並於95年7月1日施行，又參
    酌最高法院第8次刑事庭會議決議，現行刑法第2條第1項之
    規定，係規範行為後法律變更所生新舊法律比較適用之準據
    法，於新刑法施行後，應適用新刑法第2條第1項之規定，本
    於統一性及整體性原則，綜其全部罪刑之結果，為「從舊從
    輕」之比較。本案關於新舊法比較及法律之適用，分述如下
    ：
  １查刑法第345條常業重利罪業於94年2月2日修正刪除，並於
    95年6月30日生效，則被告陳○、林○佩、林○華等人所犯
    附表一多次重利犯行，於刑法第345條刪除生效後，原應依
    刑法第344條普通重利罪，並按其等所犯各個重利罪之情形
    ，分論併罰，併罰結果對被告陳○、林○佩、林○華等人顯
    然並非有利。
  ２又被告陳○、林○佩、林○華行為後時，刑法第28條、第33
    條、第41條、第47條、第55條、第56條、第68條等條文，亦
    於九十四年二月二日修正公布，其中：第28條已由原先之
    「二人以上共同實施犯罪之行為者，皆為正犯」，修正為「
    二人以上共同實行犯罪之行為者，皆為正犯」，足見修正後
    刑法第28條之規定，已將陰謀共同正犯及預備共同正犯，排
    除在共同正犯之範疇之外；第33條第5款由原先之「罰金
    ：1 元以上」，修正為「罰金：新臺幣1千元以上，以百元
    計算之」；
    第41條由原先之「犯最重本刑為5年以下有期徒刑以下之
    刑之罪，而受6個月以下有期徒刑或拘役之宣告，因身體、
    教育、職業、家庭之關係或其他正當事由，執行顯有困難者
    ，得以1元以上3元以下折算1日，易科罰金。但確因不執行
    所宣告之刑，難收矯正之效，或難以維持法秩序者，不在此
    限」、「併合處罰之數罪，均有前項情形，其應執行之刑逾
    6月者，亦同」之規定，修正為「犯最重本刑為5年以下有期
    徒刑以下之刑之罪，而受6個月以下有期徒刑或拘役之宣告
    者，得以新臺幣1千元、2千元或3千元折算1日，易科罰金。
    但確因不執行所宣告之刑，難收矯正之效，或難以維持法秩
    序者，不在此限」、「前項規定於數罪併罰，其應執行之刑
    未逾6月者，亦適用之」，另罰金罰鍰提高標準條例第2條亦
    配合修正，將原先之「依刑法第41條易科罰金或第42條第2
    項易服勞役者，均就其原定數額提高為1百倍折算1日；法律
    所定罰金數額未依本條例提高倍數，或其處罰法條無罰金刑
    之規定者，亦同」之規定，予以修正刪除；第47條由原先
    之「受有期徒刑之執行完畢，或受無期徒刑或有期徒刑一部
    之執行而赦免後，5年以內再犯有期徒刑以上之罪者，為累
    犯，加重本刑至2分之1」，修正為「受徒刑之執行完畢，或
    一部之執行而赦免後，5年以內故意再犯有期徒刑以上之罪
    者，為累犯，加重本刑至2分之1。」、「第98條第2項關於
    因強制工作而免其刑之執行者，於受強制工作處分之執行完
    畢或一部之執行而免除後，5年以內故意再犯有期徒刑以上
    之罪者，以累犯論」；第55條由原先之「一行為而觸犯數
    罪名，或犯一罪而其方法或結果之行為犯他罪名者，從一重
    處斷」之規定，修正為「一行為而觸犯數罪名者，從一重處
    斷。但不得科以較輕罪名所定最輕本刑以下之刑」，修正後
    該條已刪除有關牽連犯之規定；第56條關於連續犯之規定
    ，於刑法修正後已刪除；第68條由原先之「拘役或罰金加
    減者，僅加減其最高度」，修正後關於罰金刑部分移至第67
    條而規定「有期徒刑或罰金加減者，其最高度及最低度同加
    減之」。並均自95年7月1日起施行。則依上開規定，關於累
    犯之規定，依該條修正後之規定，係將再犯之罪限於「故意
    犯」時，始認成立累犯，而依該條規定加重其刑；被告陳○
    、林○華再犯之罪既係故意犯，則無論依修正前或修正後之
    規定，應論以累犯；關於牽連犯及連續犯之規定，如依修正
    前第55條、第56條之規定，僅從一重處斷或論以一罪即可，
    如依修正後之規定，因牽連犯、連續犯之規定業已刪除，其
    所犯各罪，均應分論併罰，修正後之規定並有未利於被告陳
    ○等人；關於罰金既由銀元1元以上，提高為新台幣1千元以
    上，無異提高法定刑為罰金時之可科處之最低刑為新台幣1
    千元，修正後之刑法第33條第5款之規定，未有利於被告等
    人；關於共同正犯部分，被告陳○、林○佩、林○華等人之
    行為無論依新法或舊法之規定，均屬共同正犯，修正後之刑
    法第28條之規定，並未有利於被告二人；另關於罰金刑減輕
    或加重部分，修正前刑法第68條僅就罰金刑之最高度加減之
    ，但修正後刑法第67條，就罰金刑之最高度、最低度同加減
    之，則罰金刑有加重之情事，修正後刑法第67條之規定並未
    有利於被告等人；另關於易科罰金部分，依被告林○華行為
    時法，易科罰金之最高折算標準係以銀元3百元即新台幣9百
    元折算一日，而依裁判時法即95年7月1日施行之新法第41條
    第1項之規定，則被告林○華所處如主文所示之刑，經減刑
    後雖得諭知易科罰金，惟易科罰金之折算標準則係以新台幣
    3千元、或2千元、或1千元折算1日，修正後之規定，對被告
    林○華並無有利之情形。從而綜合上情比較新舊法結果，自
    以修正前刑法第28條、第41條（林○華部分）、第47條（被
    告陳○、林○華部分）、第33條第5款、第55條、第56條、
    第68條、第345條等規定有利於被告陳○、林○佩、林○華
    等人，依95年7月1日新施行之刑法第2條第1項前段之規定，
    自應適用修正前刑法第28條、第41條（林○華部分）、第47
    條（被告陳○、林○華部分）、第33條第5款、第55條、第
    56條、第68條、第345條等規定。又本件既應適用95年7月1
    日施行前刑法之規定，基於新舊法不得割裂適用之原則，本
    件亦有罰金罰鍰提高標準條例第1條規定之適用，而無新增
    訂刑法施行法第1之1條規定之適用。
四、按共同正犯之意思聯絡，不限於事前有所謀議，僅於行為當
    時有共同犯意之聯絡，不論明示通謀或相互間默示之合致，
    均屬之；而行為之分擔，亦不以每一階段有參與為必要，倘
    具有相互利用其行為之合同意思所為，仍應負共同正犯之責
    ，最高法院73年台上字第1886號判例、93年度台上字第1033
    號判決可資參照。查被告陳○、林○佩、林○華與原審同案
    被告康乙竹四人共同經營地下錢莊對外高利放款，其四人參
    與此犯行之時間雖前後不一，惟常業重利行為本質上既具有
    相當之延續性，則被告陳○、林○佩、林○華等人陸續形成
    共同行為之決意，且分別參與部分之放款及收取利息、本金
    之行為，顯屬學說上所稱之「相續共同正犯」或「承繼共同
    正犯」。核被告陳○、林○佩、林○華等人就附表一所示犯
    行，所為均係犯修正前刑法第345條之常業重利罪。被告林
    ○佩、林○華2人就附表二編號一所示犯行，所為係犯刑法
    第305條之恐嚇危害安全罪。被告林○佩就附表二編號二所
    示犯行，所為係犯刑法第231條第1項前段之意圖使女子與他
    人為猥褻行為而媒介以營利罪。被告陳○就附表二編號三所
    示犯行，所為係犯刑法第302條第1項之妨害自由罪。被告陳
    ○、林○佩、林○華及原審同案被告康乙竹及其餘附表一所
    示姓名、年籍不詳之成年男子就附表一所示犯行，暨被告林
    ○佩、林○華二人就附表二編號一所示犯行，被告林○佩與
    「世代ＰＵＢ」內姓名、年籍不詳之已成年之現場負責人間
    ，就附表二編號二所示之犯行，被告陳○與案外人李志強、
    黃旭成就附表二編號三所示犯行，各有犯意聯絡及行為分擔
    ，均為共同正犯。被告陳○、案外人李志強及黃旭成三人在
    臺南縣新營市不詳道路非法剝奪被害人卓○芳之行動自由，
    又將被害人帶至被告陳○所經營之機車零件買賣店內，並出
    言恫嚇被害人卓○芳還款，其後又將渠帶往臺北市文山區萬
    美郵局前取款而剝奪卓○芳之行動自由，被告陳○等人於剝
    奪被害人卓○芳行動自由之過程中所為之恐嚇行為，乃剝奪
    行動自由之部分行為，不另論罪；檢察官移送併案意旨認被
    告陳○與案外人李志強、黃旭成所為上開非法剝奪行動自由
    犯行，應論以非法剝奪他人行動自由、恐嚇二罪，並依刑法
    第55條牽連犯之規定從一重處斷，尚有未洽。被告林○佩就
    附表二編號二所示先後二次媒介被害人許○如前往嘉義市「
    時代ＰＵＢ」與不特定男客為猥褻行為以營利犯行，時間緊
    接，所犯係構成要件相同之罪，顯係基於概括之犯意反覆為
    之，為連續犯，應依修正前刑法第56條之規定論以一罪，並
    加重其刑。被告陳○所犯非法剝奪行動自由罪、被告林○佩
    、林○華所犯恐嚇罪以及被告林○佩所犯意圖使女子與他人
    為猥褻行為而媒介以營利罪，俱與其三人所犯常業重利罪有
    方法目的之牽連關係，應依修正前刑法第55條之規定，就被
    告陳○、林○華部分從一重以常業重利罪處斷，被告林○佩
    部分則從一重以意圖使女子與他人為猥褻行為以營利罪處斷
    。另檢察官移送併案審理部分（臺灣臺南地方法院檢察署94
    年度偵字第10131、14525號，亦即附表一編號十一、附表二
    編號三部分），其中常業重利犯行均與起訴部分即附表一編
    號一至十所示犯行有常業犯之實質上一罪關係，而被告陳○
    就附表二編號三所示之剝奪行動自由犯行，亦與常業重利犯
    行有牽連犯之裁判上一罪關係，本院自應併予審理。次查被
    告陳○曾因重利案件，經本院以88年度上易字第2094號判決
    判處有期徒刑5月確定，於89年5月2日易科罰金執行完畢。
    林○華亦曾因搶奪案件，經本院以90年度上訴字第1226號判
    決判處有期徒刑2年確定，於92年3月3日假釋付保護管束，
    至同年5月7日假釋期滿視為執行完畢。有臺灣高等法院被告
    全國前案紀錄表在卷可參。被告陳○於前開有期徒刑執行完
    畢後5年以內再犯本案有期徒刑以上之罪，而被告林○華在
    本案中所參與之部分，時間均在前開有期徒刑執行完畢後（
    如附表一編號四、七、八所示），且係5年以內再犯本案有
    期徒刑以上之罪，均為累犯，均應依修正前刑法第47條之規
    定加重其刑。
五、原判決審理結果認被告陳○、林○佩、林○華等人罪證明確
    ，因予以論罪科刑，固非無據。惟查：(一)刑法第第28條、第
    41 條、第47條、第33條第5款、第55條、第56條、第68條、
    第345條等規定均業經修正、施行，原審未及比較新舊法適
    用，顯有未當。(二)被告陳○等人並未借款與卓○芳（詳後述
    ），原審認被告陳○等人共犯此部分犯行，亦有未當。(三)被
    告林○華犯罪在96年4月24日以前，符合中華民國九十六年
    罪犯減刑條例第2條之規定，原審未及適用上開條例之規定
    減其刑期，亦有未當。被告陳○、林○佩、林○華三人上訴
    否認犯罪，並以上開情詞指摘原判決不當，雖均無理由，但
    原判決就被告陳○、林○佩、林○華等人既有上開可議之處
    ，自屬無可維持，應由本院將原判決關於此部分予以撤銷改
    判。爰審酌被告陳○前有重利罪之犯罪前科，素行並非良好
    ，竟不知悔改，重操舊業經營地下錢莊，且就本案常業重利
    犯行居於主導地位，而其業已因常業重利犯行經檢察官提起
    公訴，竟於原審審理中剝奪被害人卓○芳索討債務，顯見其
    視法律規範為無物之心態，惡性重大；被告林○佩年紀甚輕
    ，不思上進，竟與其母共同經營地下錢莊，雖多係聽命行事
    ，但其恐嚇無力清償之被害人，甚至藉此媒介女子與男客為
    猥褻行為牟利，顯見思想偏差，惡性亦重；被告林○華年輕
    力壯，不思以正當職業營生，竟參與地下錢莊之經營，而被
    告林○華亦與被告林○佩共同恫嚇無力清償之被害人，但其
    二人於本案常業重利部分僅係聽命行事，以及被告陳○、林
    ○佩二人犯後矯飾其詞否認犯行，毫無悔意，態度不佳，被
    告林○華初雖坦承重利犯行，事後又翻異前詞否認其事，態
    度尚非良好等一切情狀，分別量處如主文所示之刑，以示懲
    儆。又被告林○華犯罪既在96年4月24日以前，符合中華民
    國96年罪犯減刑條例第2條之規定，應依該條例第2條第1項
    第3款之規定減其刑期2分之1，並諭知易科罰金之折算標準
    。扣案如附表三編號一、四、八所示之物品，或為被告陳○
    所有或為被告林○佩所有，其餘如附表三所示（見警卷第10
    、38頁被告陳○、林○華二人警詢筆錄），且均供其等與被
    告林○華、原審同案被告康乙竹共同為常業重利犯罪所用之
    物，應依刑法第38條第1項第2款宣告沒收；另附表三編號六
    、七所示之物品，係被告陳○所有，供其等預備犯常業重利
    罪所用之物，亦應依刑法第38條第1項第2款之規定宣告沒收
    。至被告陳○所有供其經營地下錢莊所用之電話號碼000000
    0000號行動電話，並非違禁物，且未扣案，為免執行困難，
    爰不予宣告沒收。至其餘扣案如附表一備註欄所示之物暨扣
    案之其餘借據、切結書、商業本票等物（詳如附表四），乃
    被害人或其他借款人借款當時提出作為擔保之用，得依法請
    求返還，並非被告所有，且附表四所示之人與扣案物品與前
    開認定之犯罪事實並無直接關連，不得為沒收之諭知，併予
    敘明。
丙、不另為無罪諭知之部分：
一、公訴意旨另以：(1)被告陳○有共同參與附表二編號一所示恫
    嚇被害人任○華之舉，並與被告林○佩、林○華二人共同至
    被害人任○華家中噴漆。(2)就附表二編號二所示之犯行，被
    告陳○亦有參與。(3)被告陳○、林○佩、林○華及原審同案
    被告康乙竹於附表一編號一、四、五所示被害人黃○標、焦
    ○亭、黃○淋無力還款之際，亦共同以「路頭、路尾不要讓
    我碰到，碰到要你好看」等語恫嚇上開被害人並至渠等住處
    噴漆。(4)被告陳○、林○佩及原審同案被告康乙竹等人於92
    年5月1日，因被害人黃○淋無力還款，又基於妨害自由之犯
    意聯絡，在臺南縣善化鎮○○○省道旁，以強暴脅迫之方式
    ，強逼被害人黃○淋簽發面額各為1萬元之本票5張。因認被
    告陳○、林○佩、林○華及原審同案被告康乙竹另涉有恐嚇
    、強制犯行，而被告陳○亦涉有媒介女子與他人為猥褻行為
    犯行等語。
二、臺灣嘉義地方法院檢察署九十四年偵字第一０一三一號移送
    併案意旨略以：被告陳○另於九十三年七月間，趁被害人卓
    ○芳輕率、急迫，極需用錢之際，借款十萬元，利息以十天
    為一期，每期每萬元收取一千五百元之重利，因認被告陳○
    另涉犯常業重利罪嫌云云。
三、按犯罪事實應依證據認定之，無證據不得認定犯罪事實，刑
    事訴訟法第154條第2項定有明文。查公訴意旨認被告等人分
    別涉有上開犯行，無非以被害人黃○標、焦○亭、任○華、
    黃○淋、許○如、卓○芳等人於警詢及偵查中所為之指訴暨
    扣案被害人黃○淋所簽發之本票5張（見警卷第194-196頁）
    、卷附被害人黃○標住處遭人噴漆之照片3幀（見營偵字第
    185號偵查卷第69頁）為主要之論據。惟訊據被告陳○、林
    ○佩、林○華均否認涉有上開犯行，是此部分所應審究者，
    乃依卷存證據資料，是否足以使本院確信被告等人確有此部
    分公訴意旨所指犯行。
四、經查：
  (一)本件被害人黃○標、焦○亭、任○華、黃○淋四人於警詢及
    偵查中，雖均指訴遭人恐嚇，且住處遭人噴漆等情。然渠等
    於原審審理中，或證稱因與被告林○佩口角，故認為係其帶
    人前往噴漆，被告陳○並未出言恐嚇等語（被害人任○華之
    證詞，見原審卷第525-526頁），或證稱係聽聞家人告知家
    中遭噴漆、遭受恐嚇，並非親自見聞（被害人黃○標、黃○
    淋之證詞，見原審卷二第390、392-393、516頁），亦有證
    稱並未遭受恐嚇，僅係對方語氣不佳，且係在電話中聽聞，
    無法確認係何人所為者（被害人焦○亭之證詞，見原審卷二
    第407、409-410頁）。則上開被害人於警詢、偵查中指稱遭
    人恐嚇、噴漆情事，除被告林○佩、林○華二人對被害人任
    ○華所為恐嚇犯行，事證明確已如前述外，其餘部分是否確
    係被告等人所為，即難僅以被害人單方之臆測或聽聞之傳言
    逕行認定。
  (二)被害人黃○淋於警詢及偵查中，雖指稱遭被告陳○、林○佩
    及康乙竹三人強押簽發5張面額各為1萬元之本票云云。然其
    於原審結證稱：渠並未遭陳○、林○佩、康乙竹三人強押，
    係渠駕車行經省道時，巧遇陳○、康乙竹等人，陳○等人要
    求渠解決此事，並要求保障債權，渠乃簽寫扣案之5張本票
    交付，當時係前往渠姐黃麗美住處商談還款事宜並簽寫本票
    等語（見原審卷二第516-517、521-522頁）。則被害人黃○
    淋前後證詞既有歧異，且依渠所證情節，本票係被告陳○、
    林○佩、康乙竹三人與渠一同前往渠姐黃麗美住處商談還款
    事宜並當場簽發本票，倘被告陳○、林○佩、康乙竹三人確
    有強押被害人黃○淋並強制渠簽發本票之舉，衡情應不至於
    在被害人黃○淋親人住處為此犯行，是被害人黃○淋於原審
    結證稱並未遭人強押強命簽發本票等語，應屬真實而足採信
    ，自不能遽以渠於警詢、偵查中指訴之情節，逕為不利於被
    告陳○、林○佩及康乙竹三人之認定。
  (三)另就附表二編號二部分，查被害人許○如於偵查中雖證稱：
    「（認識陳○貞否？有無向其借過錢？）認識，有借過2萬
    元實拿1萬6千元，利息每10日為1期，後因無力償還他才要
    我到『時代ＰＵＢ』上班」、「（他有強迫你去上班嗎？）
    是他們說沒還錢就要我住在他那兒，由仔仔（即被告林○佩
    ）帶我去上班直至還清錢」等語（見偵查卷第75頁）。經仔
    細斟酌上開證詞，至多僅能認為被告陳○曾要求被害人許○
    如留置在其住處，尚難認為被告陳○確有參與媒介渠與男子
    為猥褻行為情事。參以被害人許○如於原審結證之證詞，亦
    僅指證係綽號「仔仔」之被告林○佩將渠帶往嘉義市「時代
    ＰＵＢ」與男客從事猥褻行為，並擔任渠經紀人收取「車馬
    費」而已。是不能據此逕認被告陳○同有附表二編號二所示
    之犯行。至於被害人許○如於偵查中所證情節，雖對被告陳
    ○是否涉及妨害自由之犯行有不利之情形，但證人許○如於
    原審並證稱：係林○佩對渠為此項要求，但遭渠拒絕，渠係
    居住於男友住處等語（見原審卷二第502-503頁），顯見被
    害人許○如並未遭人拘禁或剝奪行動自由，是此部分亦無從
    以妨害自由罪責相繩。
  (四)証人即被害人卓○芳於警、偵訊雖証述有向被告陳○借款10
    萬元等情，但為被告陳○所否認，並辯稱「卓○芳此筆借款
    ，係受讓楊秋榮對卓○芳之債權」等語。且証人卓○芳於本
    院審理中又翻異前詞，証述「伊沒有欠陳○的錢，其係向楊
    先生（即楊秋榮）借款，利息、還款方式也是和楊先生談，
    所簽發之本票亦是交給楊先生」等語（見本院更一審卷第一
    三四頁、第一三五頁），核與証人卓○芳於警、偵訊之供証
    不符，則被告酉○究有無借款給証人卓○芳，並收取重利，
    即非無疑，自難以証人卓○芳於警、偵訊之指証，即據為被
    告陳○等人不利之認定。至於被告陳○於九十四年八月二十
    四日偵查中，雖曾提出証人卓○芳開立之商業本票（見偵字
    第一０一三一號偵卷第四二頁至第四四頁），但亦或係因如
    被告陳○所辯「係楊秋榮將對卓○芳之債權轉讓與被告陳○
    」，被告陳○始取得該本票，亦難以此即認被告陳○有何此
    部分之重利行為。
五、綜上，本院依檢察官所提出之證據，均不足為被告陳○、林
    ○佩、林○華此部分有罪之積極證明，亦無從說服本院以形
    成被告陳○等人此部分有罪之心證；此外，復查無其他積極
    証據以資証明被告陳○、林○佩、林○華有公訴意旨或併案
    意旨所指之此部分犯行，基於無罪推定之原則，自應認不能
    証明被告陳○等人此部分之犯行。惟被告陳○等人就上開一
    部分之公訴意旨所指犯行，若經證明成立犯罪，與前揭論罪
    科刑之常業重利犯行有牽連犯之裁判上一罪關係，爰不另為
    無罪之諭知。另被告陳○就上開二併案意旨部分，既與上開
    有罪部分無裁判上一罪關係，爰應退回檢察官另為適法之處
    理。
據上論斷，依刑事訴訟法第369條第1項、第364條、第299條第1
項前段，修正前刑法第28條、第47條、第56條、第55條、第345
條、第41條第1項、現行刑法第302條第1項、第305條、第231條
第1項前段、第38條第1項第2款、修正前罰金罰鍰提高標準條例
第1條前段、第2條，中華民國96年罪犯減刑條例第2條第1項第3
款、第7條、第9條，判決如主文，判決如主文。
本案經檢察官張太龍到庭執行職務。
中    華    民    國    97    年    7     月    3     日
                  刑事第四庭  審判長法  官  吳志誠
                                    法  官  羅心芳
                                    法  官  陳珍如
以上正本證明與原本無異。
如不服本判決，應於收受本判決後十日內向本院提出上訴書狀。
其未敘述上訴理由者並得於提起上訴後十日內向本院補提理由書
狀（均須按他造當事人之人數附繕本）「切勿逕送上級法院」。
                                    書記官  岑  玢
中    華    民    國    97    年    7     月    7     日
【附表一】
┌──┬───┬───┬────┬───┬─────────┬─────────┬──────────┐
│編號│時  間│地  點│行 為 人│被害人│  被  害  經  過  │貸予金額、利息之計│  備    註          │
│    │      │      │        │      │                  │算方式及出具之擔保│                    │
├──┼───┼───┼────┼───┼─────────┼─────────┼──────────┤
│ 一 │九十二│臺南縣│陳○瑄及│黃○標│被害人因其母生病住│借款二萬元，利息以│1.在陳○瑄住處扣得被│
│    │年七月│○○市│姓名年籍│      │院，且先前積欠友人│十日為一期，每借款│  害人提出之前開身分│
│    │二十二│○○糖│不詳自稱│      │債務，急迫之際，見│一萬元一期利息二千│  證正本、商業本票、│
│    │日中午│廠福利│「洪先生│      │陳○瑄刊登於「小兵│元，相當於月息百分│  借據、切結書各一紙│
│    │十二時│社    │」之成年│      │立大功」報紙之身分│之六十之高利，且借│  （影本見警卷第九八│
│    │許    │      │男子    │      │證借款現金卡廣告，│款時預扣第一期之利│  至一０一頁）。    │
│    │      │      │        │      │乃撥打該廣告上所留│息四千元，被害人實│2.被害人借款當時提出│
│    │      │      │        │      │電話，談妥後雙方相│際僅取得一萬六千元│  作為擔保之身分證正│
│    │      │      │        │      │約於前開時間、地點│。另要求被害人提供│  本業已發還被害人領│
│    │      │      │        │      │見面，並由一持「洪│身分證正本、簽寫借│  回（見警卷第九七頁│
│    │      │      │        │      │先生」名片之姓名、│據、切結書及面額四│  領據）。          │
│    │      │      │        │      │年籍不詳之成年男子│萬元之商業本票（票│3.被害人之證詞見警卷│
│    │      │      │        │      │前往上開地點，貸以│號：５＊＊８５２號│  第九二至第九六頁營│
│    │      │      │        │      │金錢。            │）各一紙為擔保。  │  偵字第一八五號偵查│
│    │      │      │        │      │                  │                  │  卷第五六頁、原審卷│
│    │      │      │        │      │                  │                  │  第三八七至三九六頁│
│    │      │      │        │      │                  │                  │  。                │
├──┼───┼───┼────┼───┼─────────┼─────────┼──────────┤
│ 二 │九十二│臺南縣│陳○瑄、│鄭○文│被害人因一時失業，│借款三萬五千元，利│1.在陳○瑄住處扣得被│
│    │年八、│○○市│林○佩姓│      │復須繳交子女註冊費│息以十日為一期，每│  害人提出之前開身分│
│    │九月間│○○里│名年籍不│      │用，急迫之際，見陳│期收取利息六千元，│  證正本、借據、切結│
│    │某日  │○○街│詳之成年│      │○瑄於中國時報刊登│並於借款時預扣第一│  書各一紙（影本見警│
│    │      │○巷○│男子    │      │之低利、輕鬆借之借│期之利息，相當於月│  卷第一一四至一一六│
│    │      │○號之│        │      │款廣告，遂撥打該廣│息百分之五十一之高│  頁）。            │
│    │      │○被害│        │      │告所載電話與之聯絡│利，且借款時預扣第│2.被害人借款當時提出│
│    │      │人住處│        │      │，談妥後由林○佩與│一期之利息六千元，│  作為擔保之身分證正│
│    │      │      │        │      │一姓名、年籍不詳之│被害人實際僅取得二│  本業已發還被害人領│
│    │      │      │        │      │成年男子共同前往前│萬九千元。另要求被│  回（見警卷第一一三│
│    │      │      │        │      │開被害人住處，貸以│害人提供身分證正本│  頁領據）。        │
│    │      │      │        │      │金錢。嗣後則由林○│、簽寫借據、切結書│3.被害人之證詞見警卷│
│    │      │      │        │      │佩以電話與被害人聯│各一紙及面額七萬元│  第一０八至第一一一│
│    │      │      │        │      │絡約定地點收取利息│之商業本票一張為擔│  頁、營偵字第一八五│
│    │      │      │        │      │。                │保。              │  號偵查卷第五七頁、│
│    │      │      │        │      │                  │                  │  原審卷第五九三至五│
│    │      │      │        │      │                  │                  │  九八頁。          │
├──┼───┼───┼────┼───┼─────────┼─────────┼──────────┤
│ 三 │九十二│臺南縣│陳○瑄、│陳○語│因被害人之男友郭○│借款二萬元，利息以│1.在陳○瑄住處扣得被│
│    │年六月│○○鄉│林○佩  │      │貴亟需用錢，要求被│十日為一期，每借款│  害人提出之前開借據│
│    │三日  │○○村│        │      │害人代為籌措，被害│一萬元一期利息二千│  、商業本票書各一紙│
│    │      │○○○│        │      │人急迫之際，循郭○│元，相當於月息百分│  （影本見警卷第一六│
│    │      │○○○│        │      │貴在「小兵立大功」│之六十之高利，且借│  二至一六三頁）。  │
│    │      │號渠男│        │      │報紙所見陳○瑄刊登│款時預扣第一期之利│2.被害人之證詞見警卷│
│    │      │友郭○│        │      │之小額借款廣告，向│息四千元，被害人實│  第一五八至一六一頁│
│    │      │貴住處│        │      │陳○瑄等人借款，並│際僅取得一萬六千元│  、營偵字第一八五號│
│    │      │      │        │      │由陳○瑄、林○佩二│。另要求提供被害人│  偵查卷第七五至七六│
│    │      │      │        │      │人前往上開地點貸予│提供護照一本，並簽│  頁。              │
│    │      │      │        │      │金錢。嗣後則由陳○│寫借據、面額二萬元│                    │
│    │      │      │        │      │瑄、林○佩前往收取│之商業本票（票號：│                    │
│    │      │      │        │      │利息。            │０＊＊４１９號）各│                    │
│    │      │      │        │      │                  │一紙作為擔保。    │                    │
├──┼───┼───┼────┼───┼─────────┼─────────┼──────────┤
│ 四 │九十二│臺南縣│陳○瑄、│焦○亭│被害人年輕識淺，且│借款二次。第一次借│1.在陳○瑄住處扣得被│
│    │年五月│○○市│林○佩、│      │因搬家需用現金，急│款三萬元，利息以十│  害人借款時提出之前│
│    │十七日│○○路│林○華、│      │迫之際，見陳○瑄刊│日為一期，每借款一│  開擔保中駕照正本一│
│    │、同年│上之「│康乙竹  │      │登於「小兵立大功」│萬元一期利息二千元│  紙、票號：５＊＊８│
│    │六月二│曼都髮│        │      │之代辦現金卡、信用│，相當於月息百分之│  ４８、５＊＊８３２│
│    │日    │型設計│        │      │卡廣告，乃輕率撥打│六十之高利，且借款│  號商業本票各一紙、│
│    │      │」前面│        │      │電話與陳○瑄等人聯│時預扣第一期之利息│  借據、切結書各二紙│
│    │      │      │        │      │絡欲辦理現金卡，而│六千元，被害人實際│  （影本見警卷第一七│
│    │      │      │        │      │陳○瑄、林○佩等人│僅取得二萬四千元；│  九至一八五頁）。  │
│    │      │      │        │      │則乘現金卡尚未核發│被害人業已償還二十│2.被害人借款當時提出│
│    │      │      │        │      │，被害人急需現金之│一期利息，連同本金│  作為擔保之駕照正本│
│    │      │      │        │      │際，由林○佩於前開│共計償還十五萬六千│  業已發還被害人領回│
│    │      │      │        │      │時間、地點，先後二│元。第二次借款二萬│  （見警卷第一七八頁│
│    │      │      │        │      │次貸以金錢。嗣後則│元，計息方式相同，│  領據）。          │
│    │      │      │        │      │由林○佩、林○華、│並預扣第一期之利息│3.被害人之證詞見營偵│
│    │      │      │        │      │康乙竹前往收取利息│四千元。第一次借款│  字第一八五號偵查卷│
│    │      │      │        │      │。                │要求被害人提出駕照│  第五七頁、本院卷第│
│    │      │      │        │      │                  │正本作為擔保，而先│  四０四至四一五頁。│
│    │      │      │        │      │                  │後二次借款均要求被│                    │
│    │      │      │        │      │                  │害人另行簽寫借據、│                    │
│    │      │      │        │      │                  │切結書及每借款一萬│                    │
│    │      │      │        │      │                  │元簽發面額二萬元之│                    │
│    │      │      │        │      │                  │商業本票一張作為擔│                    │
│    │      │      │        │      │                  │保。              │                    │
├──┼───┼───┼────┼───┼─────────┼─────────┼──────────┤
│ 五 │九十二│臺南縣│陳○瑄、│黃○淋│被害人因子女註冊繳│借款三萬元，利息以│1.在陳○瑄住處扣得被│
│    │年二月│○○鎮│林○佩、│      │交學費，急需現金，│十日為一期，每借款│  害人提出之前開身分│
│    │間某日│○○啤│康乙竹、│      │急迫之際，見陳○瑄│一萬元一期利息二千│  證正本、切結書各一│
│    │      │酒廠  │林○華  │      │刊登於「小兵立大功│元，相當於月息百分│  紙、商業本票二紙及│
│    │      │      │        │      │」之小額借款廣告後│之六十之高利，且借│  被害人事後簽發之商│
│    │      │      │        │      │，乃撥打電話與陳○│款時預扣第一期之利│  業本票五紙（影本見│
│    │      │      │        │      │瑄聯絡借款，談妥後│息六千元，被害人實│  警卷第一九二至一九│
│    │      │      │        │      │則由陳○瑄、林○佩│際僅取得二萬四千元│  六頁）。          │
│    │      │      │        │      │、康乙竹三人共同於│。並要求被害人提供│2.被害人借款當時提出│
│    │      │      │        │      │前開時間，前往前開│身分證正本、簽寫借│  作為擔保之身分證正│
│    │      │      │        │      │地點，貸以金錢。嗣│據、切結書各一紙及│  本業已發還被害人領│
│    │      │      │        │      │後則由林○佩、康乙│簽發面額為四萬元、│  回（見警卷第一九一│
│    │      │      │        │      │竹、林○華三人先後│二萬元之商業本票各│  頁領據）。        │
│    │      │      │        │      │向被害人收取利息。│一紙（票號：０＊＊│3.被害人之證詞見營偵│
│    │      │      │        │      │                  │＊５１、０＊＊＊６│  字第一八五號偵查卷│
│    │      │      │        │      │                  │０號）作為擔保。  │  第七五頁、本院卷第│
│    │      │      │        │      │                  │                  │  五一二至五二四頁。│
├──┼───┼───┼────┼───┼─────────┼─────────┼──────────┤
│ 六 │九十二│臺南縣│陳○瑄、│李○賓│被害人因家中急需用│借款二萬元。利息以│1.在陳○瑄住處扣得被│
│    │年八月│○○鄉│林○佩、│      │錢，急迫之際，見陳│十日為一期，每期利│  害人提出之前開身分│
│    │二十七│○○村│康乙竹  │      │○瑄刊登於「小兵立│息五千元，相當於月│  證正本、借據、切結│
│    │日    │○○鄰│        │      │大功」之小額借款廣│息百分之七十五之高│  書、商業本票各一紙│
│    │      │○○○│        │      │告，乃輕率撥打廣告│利，且借款時預扣第│  （影本見警卷第二一│
│    │      │○○號│        │      │內所留電話，由陳○│一期之利息五千元，│  八至二二０頁）。  │
│    │      │之○住│        │      │瑄接聽並談妥後，林│被害人實際僅取得一│2.被害人借款當時提出│
│    │      │家處  │        │      │○佩、康乙竹二人乃│萬五千元。並要求被│  作為擔保之身分證正│
│    │      │      │        │      │於前開時間，陪同陳│害人提供身分證正本│  本業已發還被害人領│
│    │      │      │        │      │○瑄前往前開地點，│、簽寫借據、切結書│  回（見警卷第二二一│
│    │      │      │        │      │貸以金錢。        │及簽發面額五萬元之│  頁領據）。        │
│    │      │      │        │      │                  │商業本票一紙（票號│3.被害人之證詞見警卷│
│    │      │      │        │      │                  │：５＊＊８３２號）│  第二一五至二一六頁│
│    │      │      │        │      │                  │作為擔保。        │  。                │
├──┼───┼───┼────┼───┼─────────┼─────────┼──────────┤
│ 七 │九十二│臺南縣│陳○瑄、│黃○恩│被害人因年輕識淺，│借款三萬元。利息以│1.在陳○瑄住處扣得被│
│    │年六月│○○鄉│林○佩、│（嗣後│在外積欠卡債，急迫│十日為一期，每借款│  害人提出之前開駕照│
│    │初某日│○○村│林○華  │更名為│之際，經綽號「小胖│一萬元一期利息二千│  影本及商業本票各一│
│    │      │○○街│        │黃○元│」之友人介紹，觀看│元，相當於月息百分│  紙（影本見警卷第二│
│    │      │○○○│        │）    │「小兵立大功」報紙│之六十之高利，且借│  三六至二三七頁）。│
│    │      │號住處│        │      │，見陳○瑄刊登廣告│款時預扣第一期之利│2.被害人之證詞見警卷│
│    │      │      │        │      │表示可供借款，輕率│息六千元，被害人實│  第二二七至第二三０│
│    │      │      │        │      │之下，乃撥打廣告內│際僅取得二萬四千元│  頁營偵字第一八五號│
│    │      │      │        │      │所載電話，由陳○瑄│。並要求被害人提供│  偵查卷第五七頁、原│
│    │      │      │        │      │接聽並談妥後，林○│ＩＣ健保卡、駕照影│  審卷第三九七至四０│
│    │      │      │        │      │佩、林○華二人乃於│本各一張，另簽寫借│  三頁。            │
│    │      │      │        │      │前開時間，陪同陳○│據一紙及簽發面額六│                    │
│    │      │      │        │      │瑄前往前開地點，貸│萬元之商業本票一紙│                    │
│    │      │      │        │      │以金錢。          │（其中一紙票號：０│                    │
│    │      │      │        │      │                  │＊＊９０６號）為擔│                    │
│    │      │      │        │      │                  │保。              │                    │
├──┼───┼───┼────┼───┼─────────┼─────────┼──────────┤
│ 八 │九十一│臺南縣│陳○瑄、│任○華│被害人因失業，且家│前後借款二次，每次│1.在陳○瑄住處扣得被│
│    │年七、│○○市│林○佩、│      │中急需用錢，亦需款│借款一萬元。利息以│  害人提出之前開身分│
│    │八月間│○○路│林○華（│      │項繳交醫療費用，急│十日為一期，每借款│  證正本及借據、切結│
│    │某日、│○○○│僅參與九│      │迫之際，見陳○瑄刊│一萬元一期利息二千│  書、保證書各一紙（│
│    │九十二│號被害│十二年六│      │登於「小兵立大功」│元，相當於月息百分│  影本見警卷第二四四│
│    │年六月│人住處│月二十二│      │之借款廣告，乃撥打│之六十之高利，且每│  至二四七頁）。    │
│    │二十二│      │日後之常│      │電話與之聯絡，經與│次借款均預扣第一期│2.被害人借款當時提出│
│    │日    │      │業重利犯│      │陳○瑄於電話中談妥│利息二千元，被害人│  作為擔保之身分證正│
│    │      │      │行）    │      │後，林○佩遂先後於│每次實際僅取得，八│  本業已發還被害人領│
│    │      │      │        │      │前開時間，陪同陳○│千元。並要求被害人│  回（見警卷第二四三│
│    │      │      │        │      │瑄前往前開地點，先│提供身分證正本一張│  頁領據）。        │
│    │      │      │        │      │二度貸以金錢。嗣後│及簽具借據、切結書│3.被害人之證詞見警卷│
│    │      │      │        │      │則由林○佩、林○華│、保證書各一紙為擔│  第二三八至第二四二│
│    │      │      │        │      │前往收取利息。    │保。              │  頁、營偵字第一八五│
│    │      │      │        │      │                  │                  │  號偵查卷第五七頁、│
│    │      │      │        │      │                  │                  │  原審卷第五二四至五│
│    │      │      │        │      │                  │                  │  三一頁。          │
├──┼───┼───┼────┼───┼─────────┼─────────┼──────────┤
│ 九 │九十一│臺南縣│林○佩與│邱○銓│被害人因家中急需用│借款一萬元，利息以│1.在陳○瑄住處扣得被│
│    │年十一│○○市│姓名、年│      │錢，急迫、輕率之際│十日為一期，每借款│  害人提出之前開身分│
│    │月二十│○○路│籍不詳之│      │，經由友人介紹認識│一萬元一期利息一千│  證影本、借據各一紙│
│    │五日  │黃昏市│成年男子│      │，與一姓名、年籍不│二百五十元，相當於│  （影本見警卷第二０│
│    │      │場對面│        │      │詳男子相約於前開時│月息百分之三十七點│  七至第二０八頁）。│
│    │      │某婦產│        │      │間、地點見面，由該│五之高利，且借款時│2.被害人之證詞見警卷│
│    │      │科面  │        │      │男子貸以金錢。嗣後│預扣第一期之利息一│  第二０三至第二０六│
│    │      │      │        │      │則由林○佩前往收取│千二百五十元，被害│  頁、營偵字第一八五│
│    │      │      │        │      │利息。            │人實際僅取得八千七│  號偵查卷第七五頁。│
│    │      │      │        │      │                  │百五十元。另要求被│                    │
│    │      │      │        │      │                  │害人提供身分證影本│                    │
│    │      │      │        │      │                  │、簽寫借據及面額一│                    │
│    │      │      │        │      │                  │萬五千元之商業本票│                    │
│    │      │      │        │      │                  │（票號：７＊＊７９│                    │
│    │      │      │        │      │                  │５號）各一紙為擔保│                    │
│    │      │      │        │      │                  │。                │                    │
├──┼───┼───┼────┼───┼─────────┼─────────┼──────────┤
│ 十 │九十一│臺南縣│陳○瑄、│許○如│被害人年輕識淺，因│借款二萬元，利息以│1.被害人之證詞見警卷│
│    │年五月│○○鎮│林○佩、│      │友人急需用錢，急迫│十日為一期，每借款│  第八六至九０頁、營│
│    │一日  │內之「│與姓名、│      │之際，見陳○瑄刊登│一萬元一期利息二千│  偵字第一八五號偵查│
│    │      │三皇三│年籍不詳│      │於中華日報之借錢免│元，相當於月息百分│  卷第七五頁、原審卷│
│    │      │家」咖│綽號「龍│      │身分證廣告，輕率決│之六十之高利，且借│  第四九六至五一一頁│
│    │      │啡店  │哥」之成│      │定撥打該廣告上所載│款時預扣第一期之利│  。                │
│    │      │      │年男子  │      │電話借款，並由一姓│息四千元，被害人實│                    │
│    │      │      │        │      │名、年籍不詳綽號「│際僅取得一萬六千元│                    │
│    │      │      │        │      │龍哥」之成年男子接│。                │                    │
│    │      │      │        │      │聽談妥後，雙方相約│                  │                    │
│    │      │      │        │      │於前開時間、地點見│                  │                    │
│    │      │      │        │      │面，貸以金錢，並簽│                  │                    │
│    │      │      │        │      │發面額不詳之本票一│                  │                    │
│    │      │      │        │      │紙為擔保。        │                  │                    │
├──┼───┼───┼────┼───┼─────────┼─────────┼──────────┤
│十一│九十二│臺南縣│陳○瑄  │蘇○輝│被害人因其父車禍受│借款三萬元，利息以│1.被害人因無力還款，│
│    │年七月│○○市│        │      │傷成為植物人，需支│十日為一期，每借款│  且在本票上簽寫其父│
│    │二十八│○○路│        │      │付看護及醫療費用，│一萬元一期利息二千│  蘇○昌為共同發票人│
│    │日    │附近之│        │      │急迫之際，見陳○瑄│元，相當於月息百分│  ，遭陳○瑄向臺灣臺│
│    │      │便利商│        │      │刊登於「小兵立大功│之六十之高利，且借│  南地方法院檢察署告│
│    │      │店    │        │      │」之借款廣告，乃撥│款時預扣第一期之利│  發，陳○瑄並提出被│
│    │      │      │        │      │打廣告內所載電話，│息六千元，被害人實│  害人簽寫之本票、切│
│    │      │      │        │      │由陳○瑄接聽並談妥│際僅取得二萬四千元│  結書各一紙（本票影│
│    │      │      │        │      │後，由陳○瑄於上開│。另要求被害人提供│  本見九三發查字第五│
│    │      │      │        │      │時間、地點貸以金錢│健保卡，並簽寫切結│  四八號卷第三頁，切│
│    │      │      │        │      │。嗣後由陳○瑄前往│書及面額六萬元之本│  結書正本見同卷第四│
│    │      │      │        │      │收取利息。        │票（票號：５＊＊８│  三頁）。          │
│    │      │      │        │      │                  │５７號）各一紙作為│2.被害人蘇○輝被訴偽│
│    │      │      │        │      │                  │擔保。            │  造有價證券案件業經│
│    │      │      │        │      │                  │                  │  原審以九十三年度訴│
│    │      │      │        │      │                  │                  │  字第一三０三號判決│
│    │      │      │        │      │                  │                  │  判處有期徒刑一年八│
│    │      │      │        │      │                  │                  │  月，緩刑四年確定。│
│    │      │      │        │      │                  │                  │3.被害人之證詞，見原│
│    │      │      │        │      │                  │                  │  審九十三年度訴字第│
│    │      │      │        │      │                  │                  │  一三０三號卷第八三│
│    │      │      │        │      │                  │                  │  至八七頁、原審卷第│
│    │      │      │        │      │                  │                  │  四九一至四九六頁。│
└──┴───┴───┴────┴───┴─────────┴─────────┴──────────┘

【附表二】
┌──┬─────┬──────┬───┬───┬──────────────────────────┐
│編號│  時  間  │  地  點    │行為人│被害人│       行          為          方          式       │
├──┼─────┼──────┼───┼───┼──────────────────────────┤
│ 一 │九十二年七│臺南縣○○市│林○佩│任○華│被害人第二次借款後，支付二期利息，其後無力繳交高額利│
│    │月中旬某日│○○路○○○│林○華│      │息，林○佩、林○華二人前往收取利息未果，竟基於恐嚇之│
│    │          │號被害人住處│      │      │犯意聯絡，於前開時間、地點，對被害人恫稱：你如果不還│
│    │          │            │      │      │錢，你不要出來外面，我只要看到你，就要讓你難看等語，│
│    │          │            │      │      │致被害人心生畏懼。                                  │
├──┼─────┼──────┼───┼───┼──────────────────────────┤
│ 二 │九十一年五│嘉義市○○路│林○佩│許○如│被害人因無力繳交高額利息，遭一姓名、年籍不詳之成年男│
│    │月底某日起│○○號「時代│與「世│      │子帶往陳○瑄住處，要求被害人還款，因被害人無法償還，│
│    │至同年六月│ＰＵＢ」    │代ＰＵ│      │林○佩即要求被害人前往嘉義市之「時代ＰＵＢ」從事脫衣│
│    │三日止    │            │Ｂ」內│      │陪酒以賺錢抵償債務，並與「時代ＰＵＢ」內不詳之現場負│
│    │          │            │姓名、│      │責人共同基於意圖使女子與他人為猥褻行為而媒介以營利之│
│    │          │            │年籍不│      │概括犯意聯絡，由林○佩擔任被害人之「經紀人」並與該Ｐ│
│    │          │            │詳之現│      │ＵＢ內不詳之現場負責人談妥後，於前開時間，由林○佩與│
│    │          │            │場負責│      │某姓名、年籍不詳之男子兩度將被害人載往「時代ＰＵＢ」│
│    │          │            │人    │      │，媒介被害人在該店內擔任陪酒工作，並以供酒客撫摸身體│
│    │          │            │      │      │胸部、下體之猥褻行為賺取小費，而林○佩則自被害人賺取│
│    │          │            │      │      │之小費中，以每一千元抽取三百元之比例抽頭營利。      │
├──┼─────┼──────┼───┼───┼──────────────────────────┤
│ 三 │九十四年七│(1)臺南縣○○│陳○瑄│卓○芳│以被害人向楊秋榮借款，無力繼續繳納借款為由，陳○瑄竟│
│    │月二十二日│市某處。    │李志強│      │與另行借款予卓○芳之李志強、黃旭成共同基於犯意之聯絡│
│    │下午三時許│(2)臺南縣○○│黃旭成│      │，於左列時間，由黃旭成駕駛車號○0－○○○○號自小客 x
│    │至同日晚間│市○○路○段│      │      │車搭載李志成在臺南縣新營市○○○○○○○○○號「白目│
│    │十一時五十│  ○○號內  │      │      │」之友人所共乘之車牌號碼不詳之自小客車攔截後，李志強│
│    │分許      │  。        │      │      │即強行進入被害人所乘坐之上開自小客車內，將車門鎖上，│
│    │          │(3)車號○0－│      │      │並親自駕駛該自小客車尾隨黃旭成所駕駛之車號○0－○○│
│    │          │○○○○號  │      │      │○○號自小客車返回陳○瑄在臺南縣○○市○○路○段○○│
│    │          │  自小客車車│      │      │號所開設之機車零件買賣店內，將被害人帶進該店內。陳○│
│    │          │  內。      │      │      │瑄、李志強二人即在該店內強逼被害人還款，李志強除動手│
│    │          │            │      │      │拉扯被害人之頭髮外，並對被害人恫稱：若不償還借款，要│
│    │          │            │      │      │伊死得很難看等語，致被害人心生畏懼，而危害於安全，並│
│    │          │            │      │      │以此方式剝奪被害人之行動自由。至同日下午五時許，被害│
│    │          │            │      │      │人撥打電話聯絡其姐卓明珠要求代為償還部分借款，並在電│
│    │          │            │      │      │話中暗示卓明珠報警，卓明珠會意後，假意相約在臺北市○│
│    │          │            │      │      │○區○○街○段○○號「萬美郵局」前取款。雙方談妥後，│
│    │          │            │      │      │陳○瑄、李志強即與被害人乘坐黃旭成所駕駛之前開車號○│
│    │          │            │      │      │○－○○○○號自小客車前往上開約定地點。嗣於同日晚間│
│    │          │            │      │      │十一時五十分許，陳○瑄、李志強、黃旭成三人將被害人帶│
│    │          │            │      │      │往上開地點時，為現場埋伏員警當場查獲，卓○芳始因而獲│
│    │          │            │      │      │釋。                                                │
└──┴─────┴──────┴───┴───┴──────────────────────────┘

【附表三】                                  
┌──┬───────────────────────────────────┬──────┬────┐
│編號│   物            品             名            稱                      │  數量      │所 有 人│
├──┼───────────────────────────────────┼──────┼────┤
│ 一 │借款人聯絡電話簿                                                      │本        │陳○瑄  │
├──┼───────────────────────────────────┼──────┼────┤
│ 二 │黃○枝（二份）、黃○標、鄭○文、蔡○昭、郭○貴、陳○語、焦○亭、黃○淋│貳拾捌份    │屬各該借│
│    │、邱○銓、李○賓、黃○恩、任○華、李○毅、歐○旺、周○輝、王○龍、沈○│            │款人所有│
│    │豪、蔡○碧、林○祥、李○祥、黃○凱、馬洪○瑾、陳○霞、王○福、林○卿、│            │        │
│    │許○和、吳○玉）等二十七人之借款借據、留置身分證之切結書或商業本票等（│            │        │
│    │除附表一編號一至九所示被害人留存之物品外，其餘詳如附表四編號一至二十所│            │        │
│    │示）                                                                  │            │        │
├──┼───────────────────────────────────┼──────┼────┤
│ 三 │陳○光、王○宏、湯○民三人身分證影本上面載有「欠錢還錢」、「這個人欠錢│張        │陳○瑄  │
│    │都不還」等語                                                          │            │        │
├──┼───────────────────────────────────┼──────┼────┤
│ 四 │手銬                                                                  │壹付        │林○佩  │
├──┼───────────────────────────────────┼──────┼────┤
│ 五 │帳單（在林○佩房間內查獲）                                            │拾張        │陳○瑄  │
├──┼───────────────────────────────────┼──────┼────┤
│ 六 │空白借據                                                              │貳拾伍張    │陳○瑄  │
├──┼───────────────────────────────────┼──────┼────┤
│ 七 │空白切結書                                                            │拾玖張      │陳○瑄  │
├──┼───────────────────────────────────┼──────┼────┤
│ 八 │帳單（在客廳辦公桌抽屜內查獲）                                        │貳張        │陳○瑄  │
├──┼───────────────────────────────────┼──────┼────┤
│ 九 │謝○茂切結書影本（如附表四編號二一）                                  │壹張        │林○華  │
├──┼───────────────────────────────────┼──────┼────┤
│ 十 │謝○茂借據及本票影本（如附表四編號二一）                              │壹張        │林○華  │
├──┼───────────────────────────────────┼──────┼────┤
│十一│借款人聯絡名冊影本                                                    │壹張        │林○華  │
├──┼───────────────────────────────────┼──────┼────┤
│十二│署名黃○志借款利息表                                                  │壹張        │林○華  │
└──┴───────────────────────────────────┴──────┴────┘

【附表四】
┌──┬───┬───────────────────────────────────────────┐
│扣押│      │                                                                                      │
│物品│所有人│      物                  品                名                  稱                    │
│編號│      │                                                                                      │
├──┼───┼───────────────────────────────────────────┤
│ 一 │蔡○昭│被害人身分證影本、簽寫之切結書、借據、商業本票影本（票號：１＊＊９６７號）各一紙。    │
├──┼───┼───────────────────────────────────────────┤
│ 二 │黃○凱│被害人身分證正本、簽寫之切結書、借據各一紙、商業本票影本（票號：６＊＊４９１號）各一紙│
├──┼───┼───────────────────────────────────────────┤
│ 三 │李○祥│被害人身分證正本、簽寫之切結書、商業本票正本（票號：０＊＊３５６號）、薪資袋各一紙。  │
├──┼───┼───────────────────────────────────────────┤
│ 四 │郭○貴│被害人簽寫之借據、切結書共五紙、商業本票正本（票號：０＊＊４２１號、５＊＊４００號、０│
│    │      │＊＊９０１號、０＊＊４０３號、４＊＊８４０號）五紙、薪資袋一紙。                      │
├──┼───┼───────────────────────────────────────────┤
│ 五 │林○祥│被害人身分證正本、簽寫之借據二紙、切結書一紙、商業本票正本（票號：１＊＊９５８號、５＊│
│    │      │＊８０７號、５＊＊８０８號、５＊＊８３１號、５＊＊８２８號、５＊＊８２９號、５＊＊８３│
│    │      │ ０號）七紙、私章二只、義竹鄉農會存摺一本、薪資袋一紙。                               │
├──┼───┼───────────────────────────────────────────┤
│ 六 │蔡○碧│被害人簽寫之借據三紙、切結書一紙、商業本票正本（票號：０＊＊３６６號、０＊＊３７０號、│
│    │      │０＊＊０２１號、４＊＊８２４號、０＊＊７８０號、０＊＊７８１號、０＊＊７８２號、０＊＊│
│    │      │７８６號）八紙、薪資袋一紙。                                                          │
├──┼───┼───────────────────────────────────────────┤
│ 七 │沈○豪│被害人身分證正本、簽寫之借據一紙。                                                    │
├──┼───┼───────────────────────────────────────────┤
│ 八 │黃○枝│被害人簽寫之借據、商業本票（票號：０＊＊９０９號）、薪資袋、洪○聲身分證影本各一紙。  │
├──┼───┼───────────────────────────────────────────┤
│ 九 │王○龍│被害人簽寫之借據、切結書、商業本票（票號：０＊＊４０２號）、薪資袋各一紙。            │
├──┼───┼───────────────────────────────────────────┤
│ 十 │周○輝│被害人身分證正本、簽寫之借據二紙、商業本票正本（票號：４＊＊４４４號）一紙。          │
├──┼───┼───────────────────────────────────────────┤
│十一│歐○旺│被害人簽寫之借據、切結書、商業本票正本（票號：０＊＊０１３號）、陳○光身分證正本、薪資│
│    │      │袋各一紙。                                                                            │
├──┼───┼───────────────────────────────────────────┤
│十二│李○毅│被害人身分證正本、簽寫之借據、切結書、商業本票正本（票號：６＊＊４９２號）、薪資袋各一│
│    │      │紙。                                                                                  │
├──┼───┼───────────────────────────────────────────┤
│十三│馬洪○│被害人身分證正本、簽寫之借據、切結書、商業本票影本（票號：０＊＊３８８號）、薪資袋各一│
│    │瑾    │紙。                                                                                  │
├──┼───┼───────────────────────────────────────────┤
│十四│陳○霞│被害人身分證正本一紙、簽寫之借據二紙、切結書一紙、商業本票（票號：４＊＊８３４號、４＊│
│    │      │＊８３０號、５＊＊８２４號）三紙、薪資袋一紙。                                        │
├──┼───┼───────────────────────────────────────────┤
│十五│王○福│被害人身分證影本、簽寫之借據、切結書、商業本票正本（票號：０＊＊４２５號）、薪資袋各一│
│    │      │紙。                                                                                  │
├──┼───┼───────────────────────────────────────────┤
│十六│黃○枝│被害人簽寫之借據、切結書、商業本票正本（票號：０＊＊４２４號）各一紙。                │
├──┼───┼───────────────────────────────────────────┤
│十七│林○卿│被害人身分證正本、大眾銀行現金卡、簽寫之商業本票正本（票號：１＊＊０９６號、０＊＊９３│
│    │      │１號、０＊＊３５９號、４＊＊８１０號、４＊＊８１１號、４＊＊８１２號、４＊＊８１３號、│
│    │      │號）八紙、薪資袋二紙。                                                                │
├──┼───┼───────────────────────────────────────────┤
│十八│李○霞│被害人簽寫之商業本票正本（票號：７＊＊６０４號、７＊＊６０８號）二紙、薪資袋一紙。    │
├──┼───┼───────────────────────────────────────────┤
│十九│許○和│被害人身分證正本、簽寫之借據、切結書、商業本票正本（票號：３＊＊５７８號）、薪資袋各一│
│    │      │紙。                                                                                  │
├──┼───┼───────────────────────────────────────────┤
│二十│吳○玉│被害人身分證影本、護照正本、及其配偶楊清海身分證正本、簽寫之借據、切結書、商業本票正本│
│    │      │（票號：０＊＊３５５號）各一紙。                                                      │
├──┼───┼───────────────────────────────────────────┤
│二一│謝○茂│被害人簽寫之借據、切結書、商業本票影本（票號：０＊＊３５８號）各一紙。                │
└──┴───┴───────────────────────────────────────────┘
附錄本判決論罪科刑法條：
修正前中華民國刑法第345條：
以犯前條之罪為常業者，處5年以下有期徒刑，得併科3千元以下
罰金。
中華民國刑法第302條第1項：
私行拘禁或以其他非法方法，剝奪人之行動自由者，處5年以下
有期徒刑、拘役或3百元以下罰金。
中華民國刑法第305條：
以加害生命、身體、自由、名譽、財產之事，恐嚇他人致生危害
於安全者，處2年以下有期徒刑、拘役或3百元以下罰金。
中華民國刑法第231條第1項前段：
意圖使男女與他人為性交或猥褻之行為，而引誘、容留或媒介以
營利者，處5年以下有期徒刑，得併科10萬元以下罰金。

司法院資訊處製作；財團法人民間司法改革基金會備份。
